【裁判字號】    98,上更(一),549
【裁判日期】    990416
【裁判案由】    毒品危害防制條例等
【裁判全文】
臺灣高等法院刑事判決             98年度上更(一)字第549號
上  訴  人
即  被  告  庚○○
選任辯護人  法律扶助張寧洲律師
上  訴  人
即  被  告  戊○○
選任辯護人  法律扶助涂惠民律師
上  訴  人
即  被  告  乙○○
選任辯護人  法律扶助方興中律師
上列上訴人等因違反毒品危害防制條例等案件，不服臺灣桃園地
方法院97年度重訴字第7號，中華民國97年10月30日第一審判決
（起訴案號：臺灣桃園地方法院檢察署96年度偵字第26212號、
第26213號、第26217號），提起上訴，本院判決後，經最高法院
第一次發回，本院判決如下：
    主  文
原判決撤銷。
庚○○共同運輸第一級毒品，處有期徒刑拾捌年。扣案之第一級
毒品海洛因拾包（連同包裝袋拾只，驗餘合計淨重貳柒玖陸點肆
公克，空包裝總重伍捌點公克，純度百分之捌肆點肆貳，純
質淨重貳陸零點柒伍公克），均沒收銷燬之；扣案之包裝前開
第一級毒品海洛因咖啡盒肆只、奶精盒貳只、紙箱貳只、行動電
話壹支（搭配0000000000門號，含SIM卡），均沒收
。
戊○○共同運輸第一級毒品，處有期徒刑拾伍年。扣案之第一級
毒品海洛因伍包（連同包裝袋伍只，驗餘合計淨重壹伍陸點壹
零公克，空包裝總重點零貳公克，純度百分之捌肆點肆貳，
純質淨重壹壹肆肆點捌貳公克），均沒收銷燬之；扣案之包裝前
開第一級毒品海洛因咖啡盒貳只、奶精盒壹只、紙箱壹只，均沒
收。
乙○○共同運輸第一級毒品，處有期徒刑拾肆年。扣案之第一級
毒品海洛因伍包（連同包裝袋伍只，驗餘合計淨重壹肆肆零點
公克，空包裝總重貳伍點貳捌公克，純度百分之捌肆點肆貳，
純質淨重壹貳壹伍點玖參公克），均沒收銷燬之；扣案之包裝前
開第一級毒品海洛因咖啡盒貳只、奶精盒壹只、紙箱壹只、行動
電話壹支（搭配0000000000門號，含SIM卡），均沒
收。
    事  實
一、庚○○、戊○○及乙○○均明知海洛因係業經公告列為毒品
    危害防制條例第2 條第2 項第1 款所規定之第一級毒品，不
    得非法運輸，亦屬懲治走私條例所規定未經許可不得私運來
    臺之管制物品，詎庚○○仍與李政堯（臺灣南投地方法院檢
    察署檢察官另案通緝中）、真實姓名年籍不詳之成年人，先
    共同基於單一運輸及私運管制物品第一級毒品海洛因之接續
    犯意聯絡，再由庚○○、李政堯於民國96年10月22日前某日
    ，在桃園縣龍潭鄉○○街43巷8 號戊○○住處，而與戊○○
    取得上開犯意聯絡，另於在桃園縣楊梅鎮○○路上之「南瓜
    網咖店」前，與乙○○基於同上犯意聯絡，委請代為收受包
    裹。並由李政堯與泰國之該真實姓名年籍不詳人士，於泰國
    將第一級毒品海洛因夾藏於泰國製之飲料盒內，並裝於紙箱
    後，委由不知情之國際運送包裹公司（下簡稱EMS ），以快
    遞分別寄送至桃園縣龍潭鄉○○街43巷8 號戊○○住處，及
    桃園縣楊梅鎮○○○路522巷18弄7號乙○○住處，並於戊○○、乙○○於收受包裹後，再轉交予庚○○，而以此方式運
    輸及私運第一級毒品海洛因入境，期間庚○○、乙○○則分
    持李政堯所交付電話號碼「0000000000」號行動電話，及不
    知情之乙○○母己○○所申辦，交由乙○○使用之「000000
    0000」號行動電話，與李政堯所使用之大陸地區電話號碼「
    00000000000000」號電話聯絡。李政堯遂承此謀議，指示該
    真實姓名年籍不詳之人，於96年10月22日，自泰國將第一級
    毒品海洛因10包（連同包裝袋10只）分別夾藏於泰國製之咖
    啡盒4只及奶精盒2 只包裝盒內，再平均分裝於2只紙箱後，
    交由EMS 以快遞分別寄送至戊○○及乙○○之上開住處。嗣
    提單號碼EＺ000000000TH（即欲寄送予戊○○者 ）之包裹，
    於96年10月24日寄達台灣地區後，經財政部台北關稅局台北
    郵局支局在執行郵檢作業時，發現該包裹中疑似藏有毒品潘
    他挫新，又提單號碼EＺ000000000TH（ 即欲寄送予乙○○者
    ）之包裹與上開包裹之寄件人同一，乃一併簽請法務部調查
    局航業海員調查處（下簡稱海調處）處理，再經海調處會同
    丁○○○○，配合郵局人員，在96年10月27日至戊○○、乙○○上開住處投遞包裹，並分別：(一)於同日上午11時26分許
    ，在戊○○上開住處經戊○○簽收包裹（提單號碼EＺ000000
    000TH）後，當場予以查獲，並扣得第一級毒品海洛因粉末5
    包（連同包裝袋5只，驗餘合計淨重1536.10公克，空包裝總
    重33.02公克，純度84.42%，純質淨重1144.82公克）；(二)於
    同日下午2 時許，在乙○○上開住處經乙○○簽收包裹（提
    單號碼EＺ000000000TH）後，當場予查獲，並扣得第一 級毒
    品海洛因粉末5包（連同包裝袋5 只，驗餘合計淨重1440.33
    公克，空包裝總重25.28公克，純度84.42%，純質淨重1215.
    93 公克），及搭配電話號碼「0000000000」號行動電話1支
    （含SIM卡 ）。而乙○○於查獲後，在丁○○○○人員監控
    下，依李政堯先前之指示，撥打電話予大陸地區電話號碼「
    00000000000000」號電話之使用人，該使用人再通知庚○○
    前往領取包裹，庚○○乃於當日晚間，至桃園縣楊梅鎮○○○路台塑加油站等待。嗣庚○○於同日晚間10時40分許，在
    該處以其所使用之電話號碼「0000000000」號行動電話，撥
    打至乙○○所使用之電話號碼「0000000000」號行動電話，
    表示欲約定於該處交付包裹時，為當場埋伏之丁○○○○人
    員所查獲，並扣得搭配電話號碼「0000000000」號行動電話
    1支（含SIM卡）。
二、案經丁○○○○報請臺灣桃園地方法院檢察署檢察官偵查後
    提起公訴。
    理  由
一、證據能力：被告及辯護人對後引證據之證據能力，均不爭執
    ，同意作為證據（更一卷第81頁，第104 頁背面），且觀其
    製作取得之情形，亦無違法或不當之情狀，依刑事訴訟法第
    159條之5規定，均有證據能力，合先敘明。
二、訊據上訴人即被告庚○○、戊○○、乙○○固不諱言於上開
    時、地分別前往領取及簽收包裹等情，惟均矢口否認有何運
    輸及私運管制物品第一級毒品海洛因之犯行。被告庚○○
    辯稱：於案發前曾至被告戊○○之住處，係因與前夫李政堯
    所生之女兒離家出走，為請被告戊○○之同居人甲○○（李
    政堯之胞姐）幫忙尋找，始會前往拜託甲○○，且其與甲○○交談之過程中，被告戊○○均不在場，自不可能談及本案
    運輸毒品之細節；又案發當日其僅係受李政堯之請託，自新
    竹娘家欲返回宜蘭住處時，順道至上開楊梅中山南路上之台
    塑加油站拿東西，並不知道所欲拿取者究係何物，更不可能
    知悉包裹中尚藏有第一級毒品海洛因，否則其不會帶同子女
    前往云云；被告戊○○辯稱：不知何人寄送本案之包裹，
    郵差投遞包裹時，即當場表示無外國朋友，亦不識英文，怎
    麼會有國外寄來之包裹，因我太太跟我說，我才簽收，不知
    包裹之內容物為何，確未與任何人有運輸毒品之犯意聯絡云
    云，被告乙○○辯稱：曾於96年8月間，代黃冠超收取2次
    國外寄來之包裹，第1次轉交予不認識之人，第2次即轉交予
    李政堯，嗣再於案發前3、4天，李政堯偕同被告庚○○至桃
    園縣楊梅鎮○○路上之「南瓜網咖店」找我，表示最近又有
    包裹要寄過來，伊想說李政堯係黃冠超之朋友，乃同意再度
    代收，惟並不知悉包裹內係第一級毒品海洛因云云，經查：
（一）被告庚○○、戊○○共犯部分：
      有關被告庚○○與其前夫李政堯於96年10月27日前某日
        ，密接3次至桃園縣龍潭鄉○○街43巷8號被告戊○○住
        處，嗣於96年10 月27日，即有自泰國委由EMS寄送至被
        告戊○○上開住處，收件人為「戊○○」，提單號碼為
        EＺ000000000TH 之包裹寄達，而被告戊○○於簽收包裹
        後，旋遭司法警察查獲等情，業據被告戊○○於偵訊稱
        ：李政堯及被告庚○○確在案發前數次到渠家中，後於
        案發當日，即有不詳之人寄送包裹予我，我簽收等語不
        諱（偵字第26217號卷第135頁），核與被告庚○○稱：
        曾於案發前陪同李政堯至上開被告戊○○住處等語（同
        上卷第136 頁），及證人甲○○、證人即負責投遞包裹
        之龍潭郵局郵務士徐乾福、證人即查獲本案之丁○○○○調查官莊文豪、海調處調查員丙○○，於原審分別證
        述投遞及查獲情節相符（原審卷一第190頁，第192-193
        頁，原審卷二第31-39頁，原審卷二第40-43頁，第80-8
        5頁），復有白包粉末5 包（連同包裝袋5只）、包裝該
        白色粉末之食品包裝盒3只（2只為咖啡盒、1 只為奶精
        盒）、航空郵寄紙箱1只扣案可證，且上開5包白色粉末
        經送請法務部調查局鑑定後，均含有第一級毒品海洛因
        成分（驗餘合計淨重1536.10公克，空包裝總重33.02公
        克，純度84.42%，純質淨重1144.82 公克），有該局於
        96 年11月25日出具之調科壹字第09623079340號鑑定書
        在卷可稽（偵字第26217號卷第98 頁）。再參以本案係
        因被告戊○○所收受之包裹，與後述被告乙○○收受包
        裹之寄件人同一，而經台北關稅局台北郵局支局一併簽
        請海調處處理，此有財政部台北關稅局96年10月24日北
        郵緝移字第096010 05 33號、第0000000000函及所附扣
        押貨物收據及搜索筆錄等附卷可憑，且被告戊○○亦陳
        稱：住那邊沒人知我本名，當地人叫我豆干，李政堯、
        被告庚○○知悉現居地地址，及我本名等語（偵字第26
        217號卷第134頁，原審卷二第93頁），由此亦足證明：
        此包裹當係由李政堯委託真實姓名年籍不詳之人，自泰
        國郵寄入境台灣者，是被告庚○○、戊○○及李政堯基
        於運輸及私運管制物品第一級毒品海洛因之犯意聯絡，
        此部份事實，堪以認定。
      被告戊○○辯稱：並未實際收下包裹即遭查獲云云，惟
        證人徐乾福於原審證稱：當日有3至4位司法警察告知其
        任職之郵局主管說該包裹有問題，而因正好輪到其負責
        被告戊○○住處之區域，其乃受主管之要求而配合司法
        警察專程投遞該包裏。其係騎乘機車並著郵局之制服，
        而司法警察則開車跟在後面，到被告戊○○家後，其即
        在門口依照包裹上收件人之姓名叫名，嗣被告戊○○及
        另1 名不詳女子即一同走出門口，待被告戊○○親自簽
        收後，其便將包裹交予被告戊○○並離去，而其確定被
        告戊○○有收下該包裹，否則依作業程序，其無法離開
        等語（原審卷二第35-39 頁）；及證人丙○○於原審證
        稱：當日與其他同事跟著徐乾福至被告戊○○住處投遞
        包裹，經徐乾福於門口喊叫：戊○○先生之包裹後，被
        告戊○○即在約15至20秒後走出門口，並在與證人徐乾
        福為短暫對談後，於簽收單上簽收，且收下包裹，而因
        當日證人徐乾福係配合伊等投遞包裹，故機車後方之黃
        色塑膠箱中僅有本案包裹，確有親見徐乾福將本案包裹
        交付予被告戊○○等語（原審卷二第80頁），及證人甲○○於原審證稱：當日被告戊○○確有將包裹收下等語
        （原審卷一第192 頁），互核相符，是被告戊○○此部
        份所辯，即不足採。
      被告戊○○及辯護人辯稱：被告戊○○並不知係何人寄
        送本案之包裹，當日郵差投遞包裹時，即當場表示並無
        外國之朋友，亦不識英文，怎麼會有國外寄來之包裹，
        並顯示懷疑、猶豫，惟郵差大聲斥喝，且甲○○說是才
        簽收，實不知包裹之內為何物乙節，查：(1)證人丙○○
        於原審證稱：被告戊○○於簽收包裹之際，曾表示好像
        沒有國外的朋友，所以有想了一下，並說怎麼會有外國
        的包裏寄給他，經徐乾福再與之確認包裹上之姓名、地
        址無誤後，仍予以簽收，且當知悉包裹內裝有第一級毒
        品海洛因時，非常錯愕等語（原審卷二第81頁，第84頁
        ，然證人即郵差徐乾福於原審證稱：因先前司法警察即
        有告知其若收件人拒收或無人在家，即將包裹攜回，故
        其當日將包裹交予被告戊○○時，並未大聲斥責要求被
        告戊○○簽收等語（原審卷二第34頁，37頁），於本院
        前審證稱：我叫掛號，被告戊○○及一女出來說是哪裡
        來的包裹，我說是國外寄來的，他看一下就簽名，調查
        人員要我按一般程序投遞，當時陪同我的調查人員及憲
        兵隊人員就在附近，開車停在被告戊○○房子對面，距
        離約有3、4公尺，我看到被告戊○○眼神有稍微晃一下
        才簽名，不知他是否知悉調查人員等在外面，我送達包
        裹前後到他簽收為止，總共花1、2分鐘等語（上訴字卷
        第111-112 頁），核與證人莊文豪於原審證稱：於案發
        前1 日即已與徐乾福之主管聯繫好，請其派員配合投遞
        本案包裹，並於案發當日至龍潭郵局後，有請證人徐乾
        福需確定簽收人係收件人本人，並係在本人之自由意願
        下，始交付包裹，否則即將包裹攜回郵局，以招領之方
        式通知收件人親自至郵局領取，故在證人徐乾福投遞之
        際，未見徐乾福有大聲要求被告戊○○簽收之情事等語
        （原審卷二第41-42 頁）；及證人甲○○證稱：當日郵
        差並沒講什麼，只是問被告戊○○是否為本人等語相符
        （原審卷一第198 頁），是被告辯稱因郵差斥責而收受
        云云，已屬無據，不能採信。(2)再者，若被告戊○○果
        對該包裹有所懷疑，且並無國外之朋友，本可拒絕簽收
        ，如何能因同居人甲○○一言，即予簽收？且證人丙○○証稱：被告戊○○被逮捕後，並未責罵或責問該女子
        為何要叫他收下包裹等語（原審卷二第83頁），衡情，
        倘被告戊○○本不知情而無簽收之意，因甲○○之說而
        簽收，並罹此禍事，當會責怪之，以求辦案人員理解冤
        屈，然卻無之，由此，益足認其本即有意，非單因他人
        言語而簽收。何況，毒品物稀價昂，取得不易，且毒品
        犯罪為政府規定為嚴予取締者，而本案包裹之寄送人資
        料又均係以泰國文字為之，若被告戊○○未與李政堯及
        被告庚○○達成運輸及私運管制物品海洛因之犯意聯絡
        ，則被告戊○○突接獲此包裹後，若打開之，或不識貨
        而丟棄，或知悉為海洛因，然為免無端受刑事追訴，而
        將之丟棄或持向檢警機關報案，如是，李政堯及被告庚○○豈能從中圖利？衡情，豈有甘冒毒品全數遺失或被
        查緝法辦遭處重刑之風險，在未獲被告戊○○允諾代收
        包裹前，擅自泰國逕將本案包裹寄予被告戊○○？由此
        益足徵被告戊○○確已同意代收包裹。(3)又本案乃係因
        包裹於寄送中經財政部台北關稅局台北郵局支局在執行
        郵檢作業時，發現該包裹中疑似藏有毒品潘他挫新，而
        簽請海調處處理，有財政部台北關稅局96年10月24日北
        郵緝移字第0000000000號函及所附扣押貨物收據及搜索
        筆錄1份在卷可參（偵字第26217號卷第30-33頁），並
        非係有人密報，且被告戊○○與李政堯、證人甲○○、
        被告庚○○間，並無仇隙、怨懟之情，此經被告戊○○
        、庚○○及證人甲○○分別供述及證稱明確，衡情李政
        堯、被告庚○○亦無寄發如此量鉅價昂之毒品，陷害被
        告戊○○之可能，是縱被告戊○○於包裹送達之際，曾
        顯現出質疑、猶豫之神態，此或係一時忘記李政堯先前
        之託，或係內心掙扎，然其後既予以簽收，自無礙於其
        與李政堯及被告庚○○就本案運輸及私運管制物品海洛
        因犯行，有犯意聯絡及行為分擔之認定。而被告戊○○
        於遭查獲告知係海洛因時，表情錯愕乙節，按人既遇禍
        事，面臨刑事訴追之反應，或沮喪，或驚慌，或愕然，
        或後悔，或忿忿然，不一而足，能否因其反應遽推認係
        不知情？實非無疑，是此部分所辯，尚不足採。
      被告戊○○辯稱：李政堯及被告庚○○於案發前到我家
        ，係為了找甲○○，而我與他們二人打招呼後，即離開
        ，並沒有交談，對本案不知情云云，而被告庚○○亦辯
        稱：與李政堯至被告戊○○家中，係請甲○○代為尋找
        並勸說離家之女兒返家，且僅與甲○○交談，而造訪前
        並未事先聯絡，對本案不知情云云，查：(1)證人甲○○
        於原審證稱：庚○○與李政堯有來找我等語（原審卷一
        第196 頁），固與被告戊○○、庚○○所辯，大致相符
        ，然證人甲○○為被告戊○○之同居人，又係被告庚○○前夫李政堯之胞姐，恐有一定立場，能否公允陳述事
        實？已非無疑，何況，證人甲○○於原審證稱：被告戊○○係從事水泥工，而於案發當日，因工程進度接不上
        ，才回家休息，且預計到96年10月29日才有工作。李政
        堯及被告庚○○在案發前3 次到訪時，被告戊○○有時
        在場、有時不在場等語（原審卷一第197 頁），核與其
        於偵訊稱：李政堯、被告庚○○該3 次到訪時，被告戊○○均有在場等語（偵字第26217號卷第121頁），已有
        不符，且與被告戊○○於原審以證人身分證稱：當日僅
        係單純因下雨無法工作而待在家中，且李政堯、被告庚○○該3 次到訪時，我均有碰到面，但打聲招呼後就離
        開等語（原審卷二第90-91 頁），亦不一致，已有瑕疵
        可指，且李政堯及被告庚○○3 次到訪，縱曾談論離家
        女兒之事，然衡情，並不妨害商討本案運輸及私運管制
        物品海洛因等情，是證人甲○○上開所述，實難採為有
        利被告戊○○、庚○○之依據。(2)再參酌被告戊○○證
        稱：係從事水泥工，僅有在下雨天不需出門工作，工作
        時，常需清晨5 點半就出門，不清楚證人甲○○之工作
        時間，她在餐廳替人洗碗等語（原審卷二第92頁），顯
        見其二人工作性質均非朝九晚五之慣行工作，倘李政堯
        及被告庚○○未事先與被告戊○○有所約定，並告知包
        裹可能送達之時間，則李政堯及被告庚○○3 次造訪，
        及包裹寄達之當日，均巧遇被告戊○○在家中？由此益
        足徵被告戊○○、庚○○及李政堯於案發前即與李政堯
        及被告庚○○有所聯繫，否則，若因被告戊○○適巧不
        在家而無法簽收，該毒品將退回郵局，豈不徒增被查獲
        之風險？由此益足徵被告戊○○、庚○○及李政堯於案
        發前即已就本案運輸及私運管制物品海洛因入境之犯罪
        行為，有犯意聯絡與行為分擔。是被告戊○○此部份所
        辯，不足採信。
      被告戊○○及辯護人辯稱：當日有錄音錄影及搜索拍照
        ，且另案乙○○有錄音錄影，足證本件亦有之乙節，證
        人甲○○亦稱：當天憲調人員有錄影等語（更一卷第17
        1 頁背面），而證人徐乾福於本院前審證稱：當日投遞
        包裹現場有錄音，調查人員在巷口叫伊帶錄音筆進去，
        簽收完畢後伊把錄音筆交還調查人員等語（上訴卷第11
        2 頁背面），然本院前審函請法務部調查局航業海員調
        查處檢送當日郵局人員之錄音內容，經該調查處以98年
        2月24日航處緝字第09852006580號函覆稱：郵務員攜帶
        之錄音筆因操作不嫻熟，事後未完成錄音採證等語（上
        訴卷第152 頁），是當日因未完成錄音採證，並無錄音
        紀錄可考。且憲兵司令部丁○○○○函覆本院稱：被告
        戊○○於門前簽收海洛因毒品包裹時，本隊即予逮捕，
        並未對被告戊○○住處實施搜索拍照及錄影等語（更一
        卷第149 頁），且證人丙○○証稱：有無錄影搜索以上
        開公文為準等語（更一卷第170 頁背面），難認此部份
        有錄音資料，至於移送書有寫DV帶（偵字第26217號卷
        第3頁），且證據亦有DV乙捲（同上卷第43頁袋內），
        是當有錄影，上開函覆關於此部分，或有誤會。然如後
        所述，尚無勘驗必要。至於他案如何，因各案案情不同
        ，執行技巧互異，尚難攀比。是此部份所辯，尚有誤會
        。
      被告戊○○及辯護人辯稱：當日正準備外出釣魚，現場
        有魚具可證乙節，查：證人丙○○証稱：當時戊○○家
        有釣具等語（更一卷第170 頁），證人甲○○於本院証
        稱：家裡有擺釣具，當天戊○○準備出去釣魚等語（更
        一卷第171 頁背面），固足證明被告戊○○家有釣具等
        情，然家有釣具，與是否運輸毒品，並無何關聯，至於
        證人甲○○稱：當天戊○○準備出去釣魚等語，與其於
        原審所稱：當天戊○○沒去工作，因為接不上工作，休
        息好幾天等語（原審卷一第189 頁），顯然不符，不能
        採信，是此部份所辯，即不可採。
      至於證人甲○○於本院稱：案發當時並未對被告說對啦
        ，會不會是山上種茶葉弟弟的等語（更一卷第171 頁背
        面），然法務部調查局航業海員調查處函復本院：當日
        本處會同丁○○○○、龍潭郵局郵務員至上址投遞，並
        協請郵務員攜帶密錄型錄音機採證，本處人員在屋外伺
        機偵辦，當時情況為，郵務員詢問有戊○○國外包裹，
        戊○○走出大門尚未表示收領時，其同居人甲○○在屋
        內告訴戊○○「對啦、對啦，這是你的名字」，催促戊○○收領，戊○○簽收後，本處人員進入屋內偵辦，戊○○不知所措，僅表示包裹不是所有，渠現住收件地址
        無人知道，怎會有人寄運物品等，甲○○此時曾冒出一
        句「會不會是山上種茶葉弟弟的」，而種茶葉之弟弟李
        政堯、李志勇兄弟，均涉及本案及另案運輸海洛因毒品
        案遭偵辦，故本案郵寄戊○○處所之毒品包裹，應係該
        集團所有，而戊○○疑事先知情且有收領事實，遂移送
        偵辦等語，有該函附卷可參（上訴卷第152 頁），且證
        人丙○○於原審證稱：後來他家走出一位女性，說對啦
        ，戊○○才簽收等語（原審卷二第81-82 頁），本院証
        稱：在庭甲○○就是我在原審講的在戊○○旁邊的女性
        。戊○○聽到那位女性說對啦之後，他說喔，喔，就簽
        收等語（更一卷第169 頁背面），證人甲○○此部份所
        述，與上開證據不符，自不足採。
      被告庚○○辯稱：僅係順道與李政堯拜訪甲○○，談找
        尋女兒事，並未與談論運毒，亦未因此給付款項予戊○○或甲○○，且戊○○亦否認被告庚○○與之有運毒犯
        行乙節，有關共犯戊○○所辯不足採，已如前述，因此
        ，尚不能以其不可採之說詞，為有利被告庚○○之依據
        。至於證人甲○○固稱：庚○○是順道來訪，未曾談論
        運毒，亦未給付款項等語（原審卷第196 頁），然運毒
        罪責極重，從事者為免風險或勸阻，雖至親亦未必透露
        ，而如前所述，有上開證據足認係被告庚○○與戊○○
        共犯運輸毒品，則能否以其二人之親戚即甲○○不知情
        ，即推翻上開證據，而為有利被告等之認定，實非無疑
        。是此部份所辯，尚不可採。
      至被告戊○○辯護人請求調閱丁○○○○案發當日於被
        告戊○○住所搜索，拍照或拍攝之蒐證錄影帶乙節，惟
        丁○○○○函覆稱：未於被告戊○○住所搜索，拍照或
        拍攝蒐證錄影帶，亦未查扣其行動電話等語（更一卷第
        149 頁），是有關搜索或拍照部份之聲請，顯有誤會，
        至於辯護人指稱：移送書有寫DV帶，應該有錄影乙節，
        經查：移送書確有此記載（偵字第26217號卷第3頁），
        且證據亦有DV乙捲（同上卷第43頁袋內），惟聲請目的
        無非證明：被告戊○○簽收時之表情及其家擺放釣具等
        情，而依前述證據，已足證明此等情況，是亦無勘驗錄
        影情況之必要，此部分聲請，亦無調查必要。被告戊○○於原審及本案前審請求測謊乙節，如後所述，主觀意
        思已無法測謊，且事證已明，核無必要，併此敘明。
（二）被告庚○○、乙○○共犯部分：
      有關李政堯及被告庚○○曾於96年10月22日前某日，至
        桃園縣楊梅鎮○○路之「南瓜網咖店」找被告乙○○，
        請伊代為收受包裹，並於收受後，撥打予大陸地區電話
        號碼「00000000000000」號電話之使用人。嗣於96 年1
        0月27 日，即有由真實姓名年籍不詳人士，自泰國委由
        EMS寄送至桃園縣楊梅鎮○○○路522巷18 弄7號之被告
        乙○○住處，收件人為「EDISON」，提單號碼為EＺ0000
        00000TH 之包裹寄達，並經被告乙○○簽收，而遭逮捕
        ，其後與被告庚○○聯繫，而逮捕被告庚○○等情，業
        據：被告乙○○於偵訊稱：本次的包裹是李政堯與庚○○到我住處找我，但是我不在，後來他們就打我的電話
        0000000000的電話找到我，我們約在網咖見面，就說黃
        冠超最近比較忙，確認我的電話之後，就說等一下會有
        人打電話給我，我們就用「朋友」的術語代替包裹，並
        且叫我不要打電話給黃冠超，並留了一支000000000000
        00000 的電話，就說如果「朋友」來了就會有人用這支
        電話打給我，到了27日下午快1點時，有人用000000000
        00000000的電話打給我，說「朋友」應該快到了，我就
        回家等包裹，如果包裹來了我就再回撥00000000000000
        000 的電話。我收到包裹後就被憲兵隊逮補，我願意他
        們，我就回撥00000000000000000 的電話，跟對方說「
        朋友」到了，對方說他知道會再連絡我，我就與憲兵隊
        一直等到6 點多，但是對方一直沒有出現，我就打電話
        問一次，跟對方說怎麼還沒有來，對方說7、8點會再找
        我，過了一個小時後庚○○用0000000000的電話與我連
        絡，庚○○說一個小時內到上次的地方，上次的地方就
        是指台塑加油玷，庚○○先到了之後就打電話給我，我
        就與憲兵隊一起過去，我又先打了電話確定是庚○○接
        的，憲兵隊就上前去逮捕庚○○等語（偵字第26212 號
        卷第46-47頁，原審卷二第120-125頁），核與被告庚○○稱：確曾於案發前陪同李政堯至上開網咖店找被告乙○○。於96年10月27日晚問10點許，在楊梅鎮○○○路
        的台塑加油站前，因向乙○○收取包裹而被憲兵隊查獲
        等語（偵字第26212號卷第49頁，第141頁），互核相符
        ，復有白包粉末5包（連同包裝袋5只）、包裝該白色粉
        未之食品包裝盒3只（2只為咖啡盒、1 只為奶精盒）、
        航空郵寄紙箱1只及乙○○所使用之0000000000 號、被
        告庚○○所使用之0000000000行動電話各1支（均含SIM
        卡）扣案可證，且上開5 包白色粉末經送請法務部調查
        局鑑定認含有第一級毒品海洛因成分（驗餘合計淨重14
        40.33公克，空包裝總重25.28公克，純度84.42 % ，純
        質淨重1215. 93公克），有該局於96年11月25日調壹字
        第09623079350號鑑定書在卷可稽（偵字第26212號卷第
        112 頁），並有電話通聯紀錄在卷可參，此部份事實，
        堪予認定。
      被告乙○○稱：李政堯及被告庚○○至網咖店找伊之日
        為10月23，24 日乙節（偵字第26212號卷第46頁），觀
        諸本案扣案之2 件包裹，其寄送單上之寄送日期均載為
        「10月22日」，與被告乙○○所供稱之日期，是有1、2
        天之差距，然查：毒品物稀價昂，取得不易，毒品犯罪
        又係政府規定為嚴予取締者，則衡情若非李政堯及被告
        庚○○於寄送前已與被告乙○○取得運輸及私運管制物
        品海洛因之犯意聯絡，並確定必可從中圖利之情形下，
        又豈可能率予指示真實姓名年籍不詳之人士，自泰國逕
        將本案包裹寄予被告乙○○？是被告乙○○此部分之供
        述，應係記憶不清或錯誤所致，本案李政堯及被告庚○○與被告乙○○，在「南瓜網咖店」取得運輸及私運管
        制物品海洛因之日期，係在96年10月22日前某日，合予
        敘明。
      被告乙○○辯稱：係基於李政堯及被告庚○○為黃冠超
        之朋友，始勉為其難代收包裹，並不知內有第一級毒品
        海洛因乙節，惟查：(1)衡情，若包裹有任何違禁物，且
        李政堯、被告庚○○之居住地均於宜蘭縣，其等逕行收
        受即可，何需捨近求遠，大費週章委請被告乙○○代受
        後，再專程前往桃園縣向被告乙○○拿取？此不合情理
        之ㄧ；(2)參酌，被告乙○○證稱：與李政堯及被告庚○○並不熟識，僅係因前代黃冠超收受包裹後，曾轉交予
        李政堯，始知悉此人，後再於李政堯、庚○○至網咖店
        找伊時，才與庚○○有短暫交談等語（原審卷二第12 1
        ，123，125，127 頁），其等彼此既非舊識，亦了解不
        深，且如前所述，竟以「朋友」的術語代替包裹，並以
        專用電話聯繫，若是一般貨物，豈會、何須如此？參酌
        此等客觀情狀，則被告乙○○辯稱不知情云云，顯違常
        情，而不可採。
      被告乙○○之辯護人辯稱：被告乙○○前曾代黃冠超收
        受2次包裹，且黃冠超均有匯款新臺幣150,000元予被告
        乙○○，然無證據可證該2 次收受之包裹中亦裝有毒品
        ，且本案被告乙○○代收包裹並不具有對價，自不得因
        此認定與李政堯及被告庚○○間，有運輸及私運管制物
        品海洛因之行為，具有犯意之聯絡乙節，查：(1)本案乃
        係李政堯、被告庚○○直接委請被告乙○○代為收受，
        並非透過黃冠超，與黃某無涉，已如前述，且被告乙○○先前與黃冠超如何，未據起訴，且不為本件起訴效力
        所及，自難於本案審酌，至檢察官認黃某係本件共犯，
        顯有誤會，應予更正。(2)再者，共同正犯就犯罪行為之
        實行，本即不以受有利益為必要，僅需有犯意聯絡及行
        為分擔即可，據此，被告乙○○是否因而獲利，或可為
        量刑之參考，然無解於其犯罪之成立。此部份所辯，尚
        有誤會。
      被告庚○○及辯護人辯稱：被告庚○○雖曾與被告乙○○碰面，惟並無運輸及私運管制物品海洛因之謀議，且
        案發當日係受李政堯之請託，自新竹娘家欲返回宜蘭住
        處，順道至楊梅中山南路上之台塑加油站拿東西，並不
        知所欲拿取者究係何物，更不知悉包裹有第一級毒品海
        洛因，否則當日不會帶同子女前往乙節，惟查：(1)被告
        庚○○於案發前曾與李政堯一同前往委請被告乙○○代
        為收受包裹一節，已如前述，且當日3 人乃係在李政堯
        之車上談論，李政堯坐於駕駛座、被告庚○○坐在副駕
        駛座，被告乙○○則坐於後座，而過程中被告庚○○就
        李政堯請伊代受包裹事宜，均未表示質疑等情，亦據證
        人即同案被告乙○○於偵訊及原審証稱：她也有與該名
        男子來網咖找我，我剛才忘了說，第三次，該男子來找
        我時，我是直接上該男子的車，上車就發現該女子也在
        車上，他們二人在前座，我在後座。在車上，該男子提
        及黃最近較忙，東西最近寄了，如東西到了，請我電聯
        該名男子留下的門號，這是發生貨到三日。等男子說完
        話了，劉在一旁閒話家常，男子提及請我收包裹時，劉
        是在車上我們是以朋友來了，表示包裹快到了。以劉的
        距離，劉是聽得到的等語（偵字第26212號卷第128頁，
        原審卷二第128 頁），衡情於車上之狹小空間內，被告
        庚○○豈不知李政堯及被告乙○○之談話？且若非違禁
        物，何需以朋友之隱語代之？又李政堯何須於案發前 1
        日交付電話，用以與代受包裹之人聯絡之用？而被告庚○○先前因販賣第一級毒品罪，經本院另案判處有期徒
        刑10年，並經最高法院駁回上訴確定，現正執行中，有
        其前案紀錄表在卷可參，堪認其就販賣毒品之相關犯罪
        手法，有所經驗，衡情，若於本件無犯意，理應更加謹
        慎並詢問李政堯，所為何事，然卻無之，顯違常情。(2)
        觀諸被告庚○○事前參與李政堯請被告乙○○代為收受
        內裝海洛因之包裹，事後又依李政堯之指示，前往向被
        告乙○○拿取等客觀情事，當非僅係單純代為領取，而
        不知情者，而係參與本案運輸及私運管制物品海洛因之
        知情者。至其辯稱：若其知悉係欲領取毒品，不可能攜
        帶女子前往云云，惟亦稱：當日係先攜同子女至新竹娘
        家替其母親慶生，於返回宜蘭之途中，始順道至上開台
        塑加油站領取包裹等語（原審卷二第139 頁），則其攜
        同子女前往，應係順路之故，自亦不得以此為由，遽認
        其不知情，何況，犯罪本非理性行為，尚不得以攜帶子
        女，即認不會犯法。此部分所辯，亦非可採。
      被告庚○○之辯護人辯稱：李政堯自泰國以空運包裹方
        式於96年10月24日將海洛因毒品走私進入臺灣，其運輸
        毒品之犯罪行為業已完成，而李政堯於96年10月27日始
        通知被告庚○○前往加油站代為領取包裹，因我國刑法
        不採「事後共犯」之例，是就領取包裹前已完成之運輸
        毒品犯行，不得遽論被告庚○○為共同正犯乙節；惟查
        本案李政堯及被告庚○○於96年10月22日前某日已先一
        同前往「南瓜網咖店」，請被告乙○○代收包裹，並要
        被告乙○○收受後撥打予大陸地區電話號碼「00000000
        000000」號電話之使用人，經被告乙○○允諾等情，均
        已如前述，顯見李政堯及被告庚○○於包裹寄送前，已
        與被告乙○○有運輸及私運管制物品海洛因之謀議，且
        被告庚○○事後更依李政堯指示前往向被告乙○○領取
        包裹，確有參與本件運輸及私運管制物品海洛犯行，是
        辯護人此部份所辯，尚有誤會。
      被告乙○○之辯護人主張：被告乙○○為查獲後，主動
        配合丁○○○○辦案，而使丁○○○○得以查獲共同被
        告庚○○，自應有毒品危害防制條例第17條減輕其刑之
        適用乙節，如後所述，修正後毒品危害防制條例第十七
        條第一項規定：犯第四條至第八條、第十條或第十一條
        之罪，供出毒品來源，因而查獲其他正犯或共犯者，減
        輕或免除其刑。是被告乙○○於查獲後，提供線索而查
        獲被告庚○○等情，業據證人即承辦憲警辛○○証述在
        卷（更一卷第169頁），是此部份所辯，即非無據。
      又被告庚○○、乙○○請求測謊乙節，因主觀犯意，無
        從測謊，有法務部調查局函在卷可參（更一卷第111頁）
        ，且事證已明，此部份聲請即無必要，附此敘明。,
綜上，被告等所辯，均不足採，事證明確，被告等犯行，均堪認
定。
三、新舊法比較：
（一）被告乙○○部分：
    (1)毒品危害防制條例部分條文修正，業經總統於九十八年五
      月二十日以華總一義字第09800125141號令公布。本次修
      正條文包括同條例第四條、第十一條、第十一條之一、第
      十七條、第二十條及第二十五條。依中央法規標準法第十
      四條規定：「法規特定有施行日期，或以命令特定施行日
      期者，自該特定日起發生效力」，而該同條例第三十六條
      已定有施行日期，故本次修正條文自公布後六個月施行。
      本次修法涉及多項授權法規修正或訂定，須定有一定施行
      日期，以完備相關法令修訂及行政作業程序，而毒品危害
      防制條例第36條已定有施行日期，本次修法自無另訂或修
      正該條文之必要。法務部民國九十八年六月八日法檢字第
      0980802279號函參照。而觀諸該條例第二十五條第三項規
      定：前二項人員採驗尿液實施辦法，由行政院定之。第二
      十條第四項規定：受觀察、勒戒或強制戒治處分之人，於
      觀察、勒戒或強制戒治期滿後，由公立就業輔導機構輔導
      就業等情，此次修法確有待相關機關配合，而須有一定施
      行日期。依上開說明，自應自公佈後六月施行，亦即於九
      十八年十一月二十日施行。合先敘明。
    (2)按毒品危害防制條例第四條業於九十八年五月二十日修正
      正公佈，新法第四條規定：「製造、運輸、販賣第一級毒
      品者，處死刑或無期徒刑；處無期徒刑者，得併科新臺幣
      二千萬元以下罰金。製造、運輸、販賣第二級毒品者，處
      無期徒刑或七年以上有期徒刑，得併科新臺幣一千萬元以
      下罰金。製造、運輸、販賣第三級毒品者，處五年以上有
      期徒刑，得併科新臺幣七百萬元以下罰金。製造、運輸、
      販賣第四級毒品者，處三年以上十年以下有期徒刑，得併
      科新臺幣三百萬元以下罰金。製造、運輸、販賣專供製造
      或施用毒品之器具者，處一年以上七年以下有期徒刑，得
      併科新臺幣一百萬元以下罰金。前五項之未遂犯罰之」，
      而該條例修正前第四條規定：「製造、運輸、販賣第一級
      毒品者，處死刑或無期徒刑；處無期徒刑者，得併科新臺
      幣一千萬元以下罰金。製造、運輸、販賣第二級毒品者，
      處無期徒刑或七年以上有期徒刑，得併科新臺幣七百萬元
      以下罰金。製造、運輸、販賣第三級毒品者，處五年以上
      有期徒刑，得併科新臺幣五百萬元以下罰金。製造、運輸
      、販賣第四級毒品者，處三年以上十年以下有期徒刑，得
      併科新臺幣三百萬元以下罰金。製造、運輸、販賣專供製
      造或施用毒品之器具者，處一年以上七年以下有期徒刑，
      得併科新臺幣一百萬元以下罰金。前五項之未遂犯罰之」
      ，可見該條第一項就運輸第一級毒品部分於修正後業經提
      高併科罰金刑之刑度，然就有期徒刑之刑度部分並未有提
      高之情形。
    (3)毒品危害防制條例第十七條有關減輕其刑之規定，修正前
      毒品危害防制條例第十七條規定「犯第四條第一項至第四
      項、第五條第一項至第四項前段、第六條第一項至第四項
      、第七條第一項至第四項、第八條第一項至第四項、第十
      條或第十一條第一項、第二項之罪，供出毒品來源，因而
      破獲者，得減輕其刑」，修正為「犯第四條至第八條、第
      十條或第十一條之罪，供出毒品來源，因而查獲其他正犯
      或共犯者，減輕或免除其刑。犯第四條至第八條之罪於偵
      查及審判中均自白者，減輕其刑。」，比較修正前、後之
      規定，可知依修正前之規定，僅於供出毒品來源，並因而
      破獲者，始可減輕其刑，然依修正後毒品危害防制條例第
      十七條第二項之規定，被告如於偵查及審判中均自白者，
      即可減輕其刑，或供出正犯或共犯除原有減輕其刑外，甚
      至可以免除其刑，是自以修正後毒品危害防制條第十七條
      之規定有利於被告乙○○。
    (4)綜上比較，就運輸第一級毒品罪法定本刑之罰金刑部分，
      修正後併科罰金刑部分固然有提高之情形，惟就減輕其刑
      之規定，依修正後毒品危害防制條例第十七條規定，被告
      乙○○於偵查及審判中均自白，或供出共犯亦可減輕其刑
      ，是其有關運輸第一級毒品罪之法定刑本身罰金刑部分，
      修正後之規定較不利，然其供出共犯，是依修正後毒品危
      害防制條例之規定，對被告乙○○顯較為有利，是就此部
      分修正前毒品危害防制條例不得減輕其刑之不利程度顯應
      逾越罰金刑之提高，是修正前毒品危害防制條例之規定整
      體而論較不利，就運輸第一級毒品部分，依刑法第二條第
      一項但書之規定，自應整體適用裁判時即修正後毒品危害
      防制條例處斷。
（二）被告庚○○、戊○○部分：修正後之毒品危害防制條例第
      四條第一項併科罰金刑之提高、同條例第十七條增列偵查
      、審理中均自白得減輕其刑之規定之比較，均詳如前述，
      且被告庚○○部分因無偵查、審理中均自白或供出共犯、
      正犯因而查獲之情形，即無修正後毒品危害防制條例第十
      七條之適用，適用修正前之毒品危害防制條例第四條第一
      項之規定較為有利。
四、按海洛因係毒品危害防制條例第2條第2項第1款規定之第一
    級毒品，且係行政院依懲治走私條例第2條第4項公告之「管
    制物品及其數額」甲項第4 款所列之管制進出口物品。核
    被告庚○○、乙○○、戊○○所為：被告庚○○、戊○○係
    犯修正前毒品危害防制條例第4條第1項之運輸第一級毒品海
    洛因罪及懲治走私條例第2條第1項之私運管制物品進口罪。
    被告乙○○均係犯修正後毒品危害防制條例第4條第1項之運
    輸第一級毒品海洛因罪及懲治走私條例第2條第1項之私運管
    制物品進口罪。被告乙○○、戊○○持有第一級毒品海洛
    因之低度行為，為運輸之高度行為所吸收，不另論罪。被
    告庚○○與李政堯及另1 名真實姓名年籍不詳之成年人，基
    於單一之運輸及私運管制物品海洛因之犯意，將所欲運輸入
    境之海洛因分裝為2紙箱後，再先後委由EMS寄送至臺灣之不
    同收件人，其時間緊密，侵害之法益又屬同一，依照一般社
    會通念，客觀上可認為係一個反覆性、延續性之犯罪行為，
    在刑法的評價上應認為一罪。被告庚○○、乙○○及李政
    堯、另1 名真實姓名年籍均不詳之成年人；及被告庚○○、
    戊○○及李政堯、另1 名真實姓名年籍不詳之人間，就上開
    犯行分別具有犯意之聯絡及行為之分擔，均為共同正犯，公
    訴意旨認被告3 人及李政堯、黃冠超就上開犯行間均有犯意
    聯絡，容有誤會，已如上述。被告3 人以同一運輸第一級
    毒品海洛因之行為觸犯上述二項罪名，為想像競合犯，應依
    刑法第55條之規定，應從一重之運輸第一級毒品海洛因罪處
    斷。被告3 人因於本案之第一級毒品海洛因運輸走私情形
    中，均尚非居於幕後策劃之主要人員，且其等僅為本次之毒
    品運輸走私犯行，是本院衡酌其情節尚堪憫恕，認如處以法
    定最輕刑無期徒刑，仍屬過重，爰均依刑法第59條之規定，
    酌予減輕其刑。被告乙○○供出共犯庚○○，且因而查獲
    被告庚○○，已如前述，應依修正後毒品危害防制條例第十
    七條第一項規定，遞減輕其刑。又毒品危害防制條例第十
    七條第二項規定犯第四條至第八條之罪於偵查中及審判中均
    自白者，減輕其刑。所謂於偵查中及審判中均自白，係指被
    告於偵查中歷次之陳述，曾經自白，且於各審級審判中歷次
    之陳述，曾經自白而言。舉凡刑事法律之解釋，不論為實體
    法或程序法，其最重要之原則迨為對被告有利之原則。本條
    項之規定，既為於偵查中及審判中均自白，而非於偵查中及
    審判中之每次陳述均自白，則被告在偵查中歷次陳述只要曾
    經自白（一次以上），且在審判中歷次陳述亦曾經自白（一
    次以上），解釋上即符合該條項之規定。再參酌貪污治罪條
    例第八條第二項規定在偵查中自白，亦認為只要被告在警詢
    （或調查局詢問）中，或在檢察官訊問中，曾經有一次自白
    ，即可依該條項減輕其刑，並不以在檢、警、調之歷次詢問
    中，全部自白為必要（本院九十八年度第三次刑事庭庭長法
    律問題研討會會議參照）。然被告等於警詢偵訊及原審、本
    院前審均否認犯行，即無適用此寬典之餘地。
四、原審認被告等罪證明確，予以論罪科刑，固非無見，惟未
    及比較新舊法之適用，對被告乙○○未及適用修正後毒品
    危害防制條例第17條規定減刑。均有未洽，被告乙○○上訴
    指摘及，為有理由，被告等上訴，否認犯行，為無理由，
    而原判決有上述瑕疵可指，即屬不能維持，應由本院撤銷改
    判。爰審酌被告等運輸第一級毒品海洛因之數量不少，幸及
    時查獲，未流入市面，造成社會重大危害，且毒品所生危害
    ，及被告等犯後態度，及被告庚○○涉案情節顯較其餘被告
    2 人為重，及公訴人就被告庚○○求處無期徒刑，稍嫌過重
    等一切情狀情，分別量處如主文所示之刑。至於原審公訴人
    聲請就被告3 人均宣告強制工作乙節，然衡酌本案之犯罪情
    節及犯罪所生危害，且復查無證據足證被告等，有犯罪之習
    慣或因遊蕩或懶惰成習而犯罪，因認此部份請求，尚有誤會
    ，而無諭知強制工作之必要，核予敘明。
五、沒收：扣案之海洛因粉末共10包，為第一級毒品，應依毒
    品危害防制條例第18條第1 項之規定，應分別於被告戊○○
    、乙○○項下，就其所運輸之海洛因粉末各5 包，宣告沒收
    並銷燬之。又共同被告需就全部之犯罪行為負責，是既被告
    庚○○係分別與被告戊○○、乙○○犯本案之運輸毒品罪，
    自應再於其項下，就本案扣案之全數第一級毒品海洛因粉末
    ，宣告沒收銷燬之。再盛裝前開第一級毒品海洛因之包裝袋
    共10只，以法務部調查局現今所採行之鑑驗方式，包裝袋仍
    會殘留微量毒品，而無法將之完全析離，有法務部調查局調
    科壹字第09362396550號函可資參照，是該10 只包裝袋與殘
    留其上之第一級毒品海洛因無法析離，而均應視為毒品，故
    應併予沒收銷燬，附此敘明。扣案之包裝前開第一級毒品
    海洛因包裝袋10只及咖啡盒4 只、奶精盒2只、紙箱2只，既
    能與第一級毒品海洛因分別扣案，即與第一級毒品海洛因無
    難以析離而無法個別宣告沒收之情事（最高法院92年度台上
    字第6911號刑事判決意旨可資參照），而因該包裝袋10只及
    咖啡盒4只、奶精盒2 只、紙箱2只，均具有防止毒品海洛因
    裸露、逸出及潮濕之功用，並便於運輸，且係被告3 人分別
    與李政堯、另1 名真實姓名年籍不詳人所有並供本案犯罪所
    用之物，應依同條例第19條第1 項規定，分別於被告戊○○
    、乙○○項下，就其各自所用以運輸海洛因之包裝袋5 只、
    咖啡盒2只、奶精盒1 只、紙箱1只，併予宣告沒收。又共同
    被告需就全部之犯罪行為負責，是既被告庚○○係分別與被
    告戊○○、乙○○犯本案之運輸毒品罪，自應再於其項下，
    就本案扣案之全數包裝袋10只、咖啡盒4只、奶精盒2只、紙
    箱2只，宣告沒收之。扣案搭配0000000000 號門號之行動
    電話（含SIM卡）1支，係供被告庚○○、乙○○及李政堯共
    同犯本案運輸第一級毒品海洛因罪所使用之物，且為李政堯
    所有而交付予被告庚○○使用者，又共同被告需就全部之犯
    罪行為負責，已如前述，故應再分別於被告庚○○、乙○○
    項下，依同條例第19條第1項之規定，均諭知沒收之宣告。
    至扣案搭配0000000000號門號之行動電話（含SIM卡）1支
    ，雖亦係供被告庚○○、乙○○及李政堯共同犯本案運輸第
    一級毒品海洛因罪所使用之物，惟為被告乙○○之母親己○○所有而交予被告乙○○使用者，並非被告等人所有，爰不
    另為沒收之諭知，附此敘明。
據上論斷，應依刑事訴訟法第369條第1項前段、第364條、第299
條第1項前段，修正前、後毒品危害防制條例第4條第1項、第18
條第1項前段、第19條第1項，修正後第17條第1項，懲治走私條
例第2條第1項、第11條，刑法第11條前段、第28條、第55條、第
59 條，判決如主文。
本案經檢察官吳春麗到庭執行職務。
中    華    民    國    99    年    4     月    16    日
                  刑事第十八庭審判長法  官  吳鴻章
                                    法  官  汪梅芬
                                    法  官  周政達
以上正本證明與原本無異。
如不服本判決，應於收受送達後10日內向本院提出上訴書狀，其
未敘述上訴之理由者並得於提起上訴後10日內向本院補提理由書
（均須按他造當事人之人數附繕本）「切勿逕送上級法院」。
                                    書記官  廖純瑜
中    華    民    國    99    年    4     月    16    日
附錄：本案論罪科刑法條全文
毒品危害防制條例第4條
製造、運輸、販賣第一級毒品者，處死刑或無期徒刑；處無期徒
刑者，得併科新臺幣1千萬元以下罰金。
製造、運輸、販賣第二級毒品者，處無期徒刑或7年以上有期徒
刑，得併科新臺幣7百萬元以下罰金。
製造、運輸、販賣第三級毒品者，處5年以上有期徒刑，得併科
新臺幣5百萬元以下罰金。製造、運輸、販賣第四級毒品者，處3
年以上10年以下有期徒刑，得併科新臺幣3百萬元以下罰金。製
造、運輸、販賣專供製造或施用毒品之器具者，處1年以上7年以
下有期徒刑，得併科新臺幣1百萬元以下罰金。
前五項之未遂犯罰之。
毒品危害防制條例第18條
查獲之第一、二級毒品及專供製造或施用第一、二級毒品之器具
，不問屬於犯人與否，均沒收銷燬之；查獲之第三、四級毒品及
製造或施用毒品之器具，無正當理由而擅自持有者，均沒入銷燬
之。但合於醫藥、研究或訓練之用者，得不予銷燬。
前項合於醫藥、研究或訓練用毒品或器具之管理辦法，由法務部
會同行政院衛生署定之。
毒品危害防制條例第19條
犯第4條至第9條、第12條、第13條或第14條第1項、第2項之罪者
，其供犯罪所用或因犯罪所得之財物，均沒收之，如全部或一部
不能沒收時，追徵其價額或以其財產抵償之。
為保全前項價額之追徵或以財產抵償，得於必要範圍內扣押其財
產。
犯第4條之罪所使用之水、陸、空交通工具沒收之。
懲治走私條例第2條
私運管制物品進口、出口逾公告數額者，處7年以下有期徒刑，
得併科新臺幣3百萬元以下罰金。
前項之未遂犯罰之。
第1項所稱管制物品及其數額，由行政院公告之。

司法院資訊處製作；財團法人民間司法改革基金會備份。
